臺灣新竹地方法院刑事宣示判決筆錄
111年度交訴字第35號
公  訴  人  臺灣新竹地方檢察署檢察官
被      告  金黎英


上列被告因公共危險案件，經檢察官提起公訴（111年度撤緩偵
緝字第1號）後，聲請改依協商程序而為判決，本院於中華民國1
11年7月28日下午4時在本院刑事第15法庭宣示判決，出席職員如
下：
                                          法  官  王靜慧
                                          書記官  陳怡君
                                          通  譯  楊德光
法官起立朗讀判決主文、犯罪事實要旨、處罰條文、附記事項，及告以上訴限制、期間並提出上訴狀之法院，且諭知記載其內容：　　　　　　　　　　
一、主  文：
　　金黎英駕駛動力交通工具發生交通事故，致人傷害而逃逸，
    處有期徒刑參月，如易科罰金，以新臺幣壹仟元折算壹日。
二、犯罪事實要旨：
　　金黎英於民國108年8月11日晚間7時許，駕駛車牌號碼0000-
    00號自用小客車，沿新竹縣竹北市中華路由南向北行駛，嗣
    於同日晚間7時14分許，駛至中華路與福興路口，欲右轉進
    入福興路時，適有徐韻絜騎乘車牌號碼000-000號普通重型
    機車逆向沿福興路由東向西駛至上開地點，雙方因而發生碰
    撞，徐韻絜因此人、車倒地，受有左小腿脛骨及腓骨開放性
    骨折、右肩鎖骨骨折之傷害(過失傷害部分另經檢察官為不
    起訴處分)。詎金黎英明知其駕車肇事致徐韻絜受傷後，未
    待警方到場處理，亦未為任何救護行為，竟基於肇事逃逸之
    犯意，逕行駕車離去。嗣經警獲報到場處理，始循線查悉上
    情。
三、處罰條文：
　　修正後刑法第185條之4第1項前段、第2項。
四、附記事項：
　㈠按行為後法律有變更者，適用行為時之法律。但行為後之法
    律有利於行為人者，適用最有利於行為人之法律，刑法第2
    條第1項定有明文。查被告行為後，刑法第185條之4業於110
    年5月28日修正公布，自110年5月30日施行。修正前刑法第1
    85條之4規定：「駕駛動力交通工具肇事，致人死傷而逃逸
    者，處1年以上7 年以下有期徒刑」，修正後該條文規定：
    「駕駛動力交通工具發生交通事故，致人傷害而逃逸者，處
    6月以上5年以下有期徒刑；致人於死或重傷而逃逸者，處1
    年以上7年以下有期徒刑。犯前項之罪，駕駛人於發生交通
    事故致人死傷係無過失者，減輕或免除其刑」。修正後刑法
    第185條之4第1項規定，將「肇事」修正為「發生交通事故
    」以資明確外，亦就違反注意義務之情節、法益侵害之程度
    ，訂定不同之法定刑度，以合於司法院釋字第777號所揭示
    就犯罪情節輕微個案，原法定刑有顯然過苛之處罰，不符憲
    法罪刑相當原則之意旨。經比較新舊法結果，修正後第185
    條之4第1項前段規定之法定刑、同條第2項規定之構成要件
    減免，均較修正前之規定為輕，自以修正後刑法第185條之4
    第1項前段規定較有利於被告，依刑法第2條第1項但書之規
    定，本案應適用修正後刑法第185條之4第1項前段規定論處
    。
　㈡按檢察官代表國家提起公訴，依檢察一體原則，到庭實行公
    訴之檢察官如發現起訴書認事用法有明顯錯誤，亦非不得本
    於自己確信之法律見解，於論告時變更起訴之法條，或於不
    影響基本事實同一之情形下，更正或補充原起訴之事實（最
    高法院100年度台上字第4920號判決同此見解）。經查，公
    訴檢察官依卷內事證認被告對於本件車禍為無過失，遂於準
    備程序當庭更正此部分犯罪事實，並就起訴書所載起訴法條
    有關刑法第185條之4第1項之肇事逃逸罪部分更正為修正後
    刑法第185條之4第1項前段、第2項之肇事逃逸罪（本院卷第
    52頁），作為本院審理及協商之範圍，併此敘明。
　㈢查本案交通事故係全然肇因於被害人徐韻絜逆向行駛乙情，
    業經交通部公路總局新竹區監理所竹苗區車輛行車事故鑑定
    會鑑定意見書之鑑定意見認：「一、徐韻絜駕駛普通重型機
    車，未依標線指示反逆向駛入號誌管制路口左轉彎，又未充
    分注意依號誌指示順向右轉行駛之車輛並讓其先行，為肇事
    原因。二、金黎英駕駛自用小客車，措手不及，無肇事因素
    。但駕照註銷駕車有違規定。」等語（本院卷第43頁）明確
    ，自足認被告於本案交通事故發生暨被害人徐韻絜受有傷害
    等情，均係無過失，經公訴人於協商過程中參酌上情，認應
    依修正後刑法第185條之4第2項之規定減輕其刑，併此敘明
    。
五、協商判決除有刑事訴訟法第455條之4第1項第1款於本訊問程
    序終結前，被告撤銷協商合意或檢察官撤回協商聲請者；第
    2款被告協商之意思非出於自由意志者；第4款被告所犯之罪
    非第455條之2第1項所定得以協商判決者；第6款被告有其他
    較重之裁判上一罪之犯罪事實者；第7款法院認應諭知免刑
    或免訴、不受理者情形之一，及違反同條第2項「法院應於
    協商合意範圍內為判決；法院為協商判決所科之刑，以宣告
    緩刑或2年以下有期徒刑、拘役或罰金為限」之規定者外，
    檢察官與被告均不得上訴。
六、如有前項得上訴之情形，得自收受宣示判決筆錄送達之日起
    20日內，向本院提出上訴書狀，上訴於第二審法院。　　
本案經檢察官蔡宜臻提起公訴，檢察官林李嘉到庭執行職務。
中　　華　　民　　國　　111 　年　　7 　　月　　28　  日
                  刑事第三庭    書記官  陳怡君
                                法  官  王靜慧　　　　
以上正本證明與原本無異。
中　　華　　民　　國　　111 　年　　7 　　月　　29　　日
                                書記官  陳怡君　　　　
附錄本案論罪科刑法條：
修正後中華民國刑法第185條之4
駕駛動力交通工具發生交通事故，致人傷害而逃逸者，處6月以
上5年以下有期徒刑；致人於死或重傷而逃逸者，處1年以上7年
以下有期徒刑。
犯前項之罪，駕駛人於發生交通事故致人死傷係無過失者，減輕
或免除其刑。